## **GEAN DE CARVALHO RAMOS**

Travessa Francisco Alves, 288 - Caiçara

Castanhal - PA / CEP 68743-570

Telefone: (91) 98251-0830 - (91) 98443-697

Email: contato@geanramos.com.br

Estado Civil: Solteiro



## **Resumo Profissional**

Profissional com ampla experiência como redator, editor e analista de marketing digital em portais de notícias, empresas de mídia e publicidade. Especialista em criação de conteúdo, gestão de tráfego e estratégias digitais. Sólida atuação em empresas renomadas, com foco em aprimoramento de resultados online e storytelling para marcas.

# Formação Acadêmica

- Bacharelado em Sistemas de Informação ESAB (2018)
- Técnico de Enfermagem DNA Cursos Técnicos (2019)

# Experiência Profissional

## 2013-2015 - Pará 247 - Publicidade e Propaganda Ltda.

Redator e Editor de Conteúdo

- Produção e edição de artigos, notícias e reportagens com foco em temas regionais e nacionais
- Colaboração na criação de campanhas publicitárias e estratégias digitais para divulgação de conteúdos.

## Redator Freelancer - Portais de Notícias e Mídia Digital

Revista Capricho, Portal Virgula (Jovem Pan), Portal Mixme (Rádio Mix FM), Brasil Post, HuffPost Brasil, PapelPop, Yahoo Business Brasil

- Desenvolvimento de conteúdos informativos e de entretenimento adaptados para públicos diversos.
- Gestão de calendários editoriais e otimização de textos para SEO.

## 2022-2023 - Grupo Zeppone - Polpa Norte

Analista de Marketing Digital

- Planejamento e execução de campanhas de marketing online utilizando Google Ads e Facebook Business.
- Gestão de tráfego pago, análise de métricas e criação de relatórios de performance.

#### 2013-2014 - LocaWeb

Suporte Técnico em Hospedagem de Sites

- Atendimento a clientes na resolução de problemas técnicos relacionados a websites e hospedagem.
- Auxílio na criação e manutenção de sites corporativos e institucionais.

#### **Cursos Relevantes**

- Storytelling para Marketing Digital The University of Chicago
- Curso de Branding
- Comunidade Sobral de Tráfego Pedro Sobral
- 8Ps do Marketing Digital Conrado Adolpho
- Fórmula de Lançamento Erico Rocha
- E-mails que Vendem Michael Oliveira
- Transformação Digital MIT (Massachusetts Institute of Technology)
- Google Ads Performance Google
- Treinamento Automação de Marketing ActiveCampaign

## **Habilidades Técnicas**

- Redação e Edição de Conteúdo: Produção de textos criativos, técnicos e publicitários.
- Marketing Digital: Gestão de campanhas no Google Ads, Facebook Business, e estratégias de e-mail marketing (E-goi Portugal).
- SEO e Otimização: Criação de conteúdos otimizados para mecanismos de busca.
- Gestão de Tráfego Pago: Especialista em análise e melhoria de conversões.
- **Ferramentas de Design**: Adobe Photoshop, Dreamweaver, e Fireworks para criação visual.
- Webmaster e Gerenciamento de Sites: Desenvolvimento, manutenção e otimização de plataformas digitais.

# **Idiomas**

- Português (nativo)
- Inglês (básico)
- Nihongo (básico)

## Informações Adicionais

<ul> <li>Intercâmbio Estudantil em Nagoya-shi, Japão (2015): Experiência multicultural com desenvolvimento de habilidades interpessoais e adaptação a novos ambientes.</li> </ul>
GEAN DE CARVALHO RAMOS